【裁判字號】    97,抗,381
【裁判日期】    970501
【裁判案由】    本票裁定
【裁判全文】
臺灣臺北地方法院民事裁定               97年度抗字第381號
抗  告  人  雅梵國際室內設計有限公司
法定代理人  乙○○
相  對  人  台灣賓士資融小客車租賃股份有限公司
法定代理人  甲○○
上列當事人間本票裁定事件，抗告人對於中華民國97年3月13日
本院97年度票字第10235號裁定提起抗告，本院裁定如下：
    主  文
抗告駁回。
抗告程序費用新台幣壹仟元由抗告人負擔。
    理  由
一、相對人於原審聲請意旨略以：伊持有抗告人於民國97年1月3
    日簽發之本票1紙（下稱系爭本票），付款地在台北市，票
    載金額為新台幣（下同）904,500元，利息按年息20％計算
    ，免除作成拒絕證書，到期日為97年1月3日，詎於到期日後
    經提示未獲付款，為此爰依票據法第123條規定，聲請裁定
    就上開金額及約定利息為許可強制執行等語。
    原審就系爭本票904,500元，及自97年1月4日起至清償日止
    ，按年息20％計算之約定利息，裁定准許強制執行。
二、抗告意旨略以：伊均以現金繳納車款，並無拖欠相對人債務
    ；伊既未簽發系爭本票，則原審准許相對人為強制執行之聲
    請，即屬不當，應予廢棄云云。
三、按執票人向本票發票人行使追索權時，得聲請法院裁定後強
    制執行，票據法第123條定有明文。又本票執票人，依票據
    法第123條規定，聲請法院裁定許可對發票人強制執行，係
    屬非訟事件，此項聲請之裁定，及抗告法院之裁定，僅依非
    訟事件程序，以審查強制執行許可與否，並無確定實體上法
    律關係存否之效力，如發票人就票據債務之存否有爭執時，
    應由發票人提起確認之訴，以資解決，殊不容於裁定程序中
    為此爭執，最高法院57年台抗字第76號、56年台抗字第714
    號著有判例可資參照。
四、經查，相對人主張之事實，業據提出系爭本票1紙為證，並
    為抗告人所不爭執，而原審就系爭本票為形式上之審查，認
    其已具備本票各項應記載事項，合於票據法第120條規定，
    屬有效之本票，乃裁定准許強制執行，並無不合。抗告人稱
    伊並未簽發系爭本票等情，縱為屬實，亦係實體法上之爭執
    ，揆諸上開說明，應由抗告人提起確認之訴，以資解決，不
    得於非訟事件程序中為此爭執，抗告法院亦不得予以審究。
    從而，抗告為無理由，應予駁回。
五、據上論結，本件抗告為無理由，依非訟事件法第46條、第21
    條第2項、第24條第1項、民事訴訟法第495條之1第1項、第4
    49條第1項、第78條，裁定如主文
中    華    民    國    97    年    5     月    1     日
                  民事第四庭審判長法  官  劉坤典
                                  法  官  匡  偉
                                  法  官  黃柄縉
以上正本係照原本作成
本裁定不得再抗告
中    華    民    國    97    年    5     月    1     日
                                  書記官  王黎輝


司法院資訊處製作；財團法人民間司法改革基金會備份。
